【裁判字號】    97,易,563
【裁判日期】    970509
【裁判案由】    竊盜
【裁判全文】
臺灣彰化地方法院刑事判決               97年度易字第563號
公  訴  人  臺灣彰化地方法院檢察署檢察官
被      告  丙○○
上列被告因竊盜案件，經檢察官提起公訴（97年度偵字第1887號
），本院判決如下：
    主  文
丙○○竊盜，累犯，處有期徒刑月。又踰越牆垣於夜間侵入住
宅竊盜，累犯，處有期徒刑捌月。應執行有期徒刑玖月。
    犯罪事實
一、丙○○曾因違反替代役條例案件，經國防部中部地方軍事法
    院於民國92年4月16日以92年度台審字第70號法院判決判處
    有期徒刑1年；又因犯竊盜案件，經本院於92年7月31日以92
    年度員簡字第201號判決，判處有期徒刑5月，嗣二罪定應執
    行有期徒刑1年4月確定，於93年8月16日假釋出監，並於同
    年9月29日假釋期滿未經撤銷，視為執行完畢。詎不知警惕
    ，先於97年2月19日23時30分許，在彰化縣大村鄉○○村○○段85地號土地，徒手竊取該處放置地上、丁○○所有之檔
    水用鐵板2塊得手。另於同日23時35分許之夜間，以攀爬、
    跨越圍牆之方式，侵入甲○○位於彰化縣大村鄉加錫村加錫
    二巷33之1號之住宅內，並竊取甲○○所有之上衣背心、衣
    服、褲子各1件、音響喇叭、皮包各1個及布鞋1雙，及乙○○所有之上衣背心、衣服各1件、口罩、皮夾各1個得手。
二、案經甲○○、乙○○訴由彰化縣警察局員林分局報告報請臺
    灣彰化地方法院檢察署檢察官偵查起訴。
    理  由
壹、程序及證據能力部分：
一、本案被告所犯係屬刑事訴訟法第376條第2款所列之刑法第
    320條第1項之竊盜罪，本院爰依同法第284條之1之規定行獨
    任審判。
二、次按被告以外之人於審判外之陳述，雖不符刑事訴訟法第
    159條之1至第159 條之4之規定，而經當事人於審判程序同
    意作為證據，法院審酌該言詞陳述或書面陳述作成時之情況
    ，認為適當者，亦得為證據。當事人、代理人或辯護人於法
    院調查證據時，知有第159條第1項不得為證據之情形，而未
    於言詞辯論終結前聲明異議者，視為有前項之同意，刑事訴
    訟法第159條之5定有明文。立法意旨在於傳聞證據未經當事
    人之反對詰問予以核實，原則上先予排除。惟若當事人已放
    棄反對詰問權，於審判程序中表明同意該等傳聞證據可作為
    證據；或於言詞辯論終結前未聲明異議，基於尊重當事人對
    傳聞證據之處分權，及證據資料愈豐富，愈有助於真實發見
    之理念，且強化言詞辯論主義，使訴訟程序得以順暢進行，
    上開傳聞證據亦均具有證據能力。查本案全部卷證，公訴人
    及被告均不爭執其證據能力，本院復衡以該等供述證據作成
    時之情況，應為適當，是可認後述所引用證據之證據能力均
    無疑義，合先敘明。
貳、事實認定及論罪科刑
一、上揭時、地竊盜之犯罪事實，業據被告丙○○於警詢、偵訊
    及本院審理中均供認不諱，核與證人即告訴人甲○○、乙○○，及證人即被害人丁○○於警詢證述之情節相符，並有竊
    盜現場及贓物照片21張、告訴人甲○○、乙○○及被害人丁○○生出具之贓物認領保管單各一紙附卷可稽，事證明確，
    被告竊盜犯行洵堪認定。
二、核被告所為，係犯刑法第320條第1項之普通竊盜、及同法第
    321條第1項第1款、第2款之加重竊盜罪。被告所犯上揭二罪
    ，犯意各別、行為不同，應分論併罰。另被告曾因違反替代
    役條例案件，經國防部中部地方軍事法院於92年4月16日以
    92年度台審字第70號法院判決判處有期徒刑1年；又因犯竊
    盜案件，經本院於92年7月31日以92年度員簡字第201號判決
    ，判處有期徒刑5月，嗣二罪定應執行有期徒刑1年4月確定
    ，甫於93年8月16日假釋出監，並於同年9月29日假釋期滿未
    經撤銷，視為執行完畢等情，有臺灣彰化地方法院檢察署刑
    案資料查註紀錄表及臺灣高等法院被告全國前案紀錄表各1
    份在卷可憑，其於有期徒刑執行完畢後，5年內故意再犯本
    件有期徒刑以上之二罪，均為累犯，應依刑法第47條第1項
    之規定，加重其刑。爰審酌被告正值壯年，竟不思循正當途
    徑獲取財物，反因一時貪念，任意竊取他人財物，影響他人
    財產權並破壞他人居家安寧，惡行非輕，惟念其犯後坦承犯
    行，態度尚可，暨考量其行竊手段及竊得物品價值等一切情
    狀，分別量處如主文所示之刑，並定其應執行之刑。
據上論斷，應依刑事訴訟法第299條第1項前段，刑法第320條第1
項、第321條第1項第1、2款、第47條第1項、第51條第5款，刑法
施行法第1條之1第1項、第2項前段，判決如主文。
本案經檢察官陳茂榮到庭執行職務
中    華    民    國    97    年    5    月     9    日
                  刑事第三庭     法  官  吳俊螢
以上正本證明與原本無異。
如不服本判決，應於判決送達後10日內，向本院提出上訴書狀，
上訴書狀應「敘述具體上訴理由」，並按他造當事人之人數附繕
本。「切勿逕送上級法院」。
告訴人或被害人對於判決如有不服具備理由請求檢察官上訴者，
其上訴期間之計算係以檢察官收受判決正本之日期為準。
中    華    民    國    97    年    5    月     9    日
                                 書記官  林怡吟
附錄本案論罪科刑法條：
中華民國刑法第320條
意圖為自己或第三人不法之所有，而竊取他人之動產者，為竊盜
罪，處 5 年以下有期徒刑、拘役或 5 百元以下罰金。
意圖為自己或第三人不法之利益，而竊佔他人之不動產者，依前
項之規定處斷。
前二項之未遂犯罰之。
中華民國刑法第321條
犯竊盜罪而有左列情形之一者，處六月以上、五年以下有期徒刑
：
一、於夜間侵入住宅或有人居住之建築物、船艦或隱匿其內而犯
    之者。
二、毀越門扇、牆垣或其他安全設備而犯之者。
三、攜帶兇器而犯之者。
四、結夥三人以上而犯之者。
五、乘火災、水災或其他災害之際而犯之者。
六、在車站或埠頭而犯之者。
前項之未遂犯罰之。


司法院資訊處製作；財團法人民間司法改革基金會備份。
